【裁判字號】    89,簡上,109
【裁判日期】    891108
【裁判案由】    
【裁判全文】
臺灣基隆地方法院刑事判決
    上  訴  人  臺灣基隆地方法院檢察署檢察官
    被      告  乙○○
右上訴人因傷害案件，不服本院基隆簡易庭八十九年度基簡字第五一五號，中華民國
八十九年七月十日第一審簡易判決（聲請案號：臺灣基隆地方法院檢察署八十九年度
偵字第一九六五號），提起上訴，本院合議庭判決如左：
    主  文
上訴駁回。
    事  實
一、乙○○係基隆市○○路果菜市場攤販，於民國八十九年五月三日上午十一時三十
    分許，甲○○前往上開果菜市場，向乙○○購買蔬菜，乙○○誤會甲○○尚未付
    錢，雙方因而發生爭執，乙○○竟基於普通傷害之犯意，以徒手毆打甲○○，使
    甲○○受有左手腕皮下血腫、左面頰皮膚挫傷、左手小指挫傷、鼻部皮膚挫傷、
    右膝及下肢皮膚瘀血、左膝皮膚挫傷及頭部皮膚瘀血之傷害。
二、案經被害人甲○○訴由台灣基隆地方法院檢察署檢察官偵查起訴。
    理  由
一、右開事實，業據被告乙○○於偵查中坦承不諱，核與被害人甲○○指述之詞相符
    ，而被害人受有如事實欄第一項所述之傷害，復有仁祥醫院出具之診斷證明書一
    紙在卷可稽，事證明確，被告犯行應堪認定。
二、上訴意旨略以：被告犯罪後，迄未賠償被害人，且犯罪後態度不佳，原判決量刑
    過輕，爰請求撤銷原判決，另為適法之判決等語。經查：被害人甲○○於八十九
    年五月三日上午十一時三十分許，在基隆市○○路果菜市場，因被告誤以被害人
    尚未交付菜錢新台幣二十元而彼此發生口角爭執。被告一時衝動而出手毆打被害
    人成傷，此為被告於偵查中所自承。嗣被告雖於本院審理時翻異前詞，辯稱僅有
    抓住被害人之頭髮，沒有動手毆打被害人，是被害人自己滑倒云云，而證人張金
    玉在本院作證時，亦與被告為相同之說詞。然依被害人所受左手腕皮下血腫、左
    面頰皮膚挫傷、左手小指挫傷、鼻部皮膚挫傷、右膝及下肢皮膚瘀血、左膝皮膚
    挫傷及頭部皮膚瘀血之傷害部位而言，其傷勢應非滑倒所造成，被告所辯及證人
    張金玉之證詞，雖均非可採，然細觀被害人所受之傷害，其受傷部位雖有多處，
    惟均屬瘀血或挫傷之輕微傷害，原審簡易判決以被告係犯刑法第二百七十七條第
    一項之傷害罪，審認被害人所受傷害情形及被告之所以出手傷害被害人，起因於
    買賣發生口角爭執而起，判處被告拘役三十日，並諭知易科罰金之折算標準，其
    認事用法並無違誤，量刑亦屬恰當，應予維持，上訴人上訴以原判決量刑過輕，
    指摘原審簡易判決不當，為無理由，應予駁回。
據上論斷，應依刑事訴訟法第四百五十五條之一第三項、第三百六十八條，判決如主
文。
本案經檢察官周啟勇到庭執行職務。
中      華      民      國    八十九    年    十一       月     八      日
                                    臺灣基隆地方法院刑事第三庭
                                        審判長法      官  林  火  炎
                                              法      官  蔡  佳  玲
                                              法      官  陳  培  仁
右正本證明與原本無異。
對於本件判決如有不服，應於收受送達後十日內，向本院提出上訴書狀，上訴於臺灣
高等法院，並按他造當事人之人數附具繕本。
                                              法院書記官  施  鴻  均
中      華      民      國    八十九    年    十一 月     九      日


司法院資訊處製作；財團法人民間司法改革基金會備份。
